臺灣臺中地方法院臺中簡易庭民事判決
111年度中簡字第2815號
原      告  臺中市政府住宅發展工程處

法定代理人  陳全成  
訴訟代理人  蕭英利  
            柯怡君  
被      告  梁清華  


上列當事人間請求遷讓房屋等事件，本院於民國111年10月4日言
詞辯論終結，判決如下：
    主      文
被告應將門牌號碼臺中市○○區○○路000號8樓之6房屋全部遷讓返
還原告。
訴訟費用新臺幣2,430元由被告負擔。
本判決得假執行。
    事實及理由
一、原告主張：臺中市政府所有坐落於臺中市○○區○○路000號8樓
    之6房屋(下稱系爭房屋) 係由原告負責管理，兩造於民國11
    0年9月9日簽訂房屋賃契約書(下稱系爭租賃契約) 約定租賃
    期間為3年，自110年9月11日起至113年9月10日止，第一年
    每月租金（含管理費）新臺幣（下同）4,900元、第二年每
    月租金（含管理費）5,300元、第三年每月租金（含管理費
    ）5,300元，機車停車位每月清潔管理費100元，水、電、瓦
    斯等費用，均由被告自行負擔。不料被告僅交付110年9月11
    日至110年10月10日止租金及保證金10,600元，其餘各期之
    房租均未支付，迄111年6月11日止，被告遲付租金已達8個
    月，經原告於111年6月1日以中市都住服字第1110020375號
    函通知說明函到5日內返還積欠之房租，未依規定返還即終
    止租約，並逕送法院強制執行，然因對被告於111年6月6日
    收受，惟被告仍未於期限內繳納租金，原告遂依法終止系爭
    租賃契約。被告於系爭租賃契約終止後，被告仍拒不搬遷。
    兩造間之系爭租賃契約既經終止，被告即屬無權占有系爭房
    屋。為此，爰依民法第767 條第1項之法律關係，請求判決
    被告騰空交還系爭房屋等語，並聲明：如主文第1項所示。
二、被告未於言詞辯論期日到場，亦未提出書狀作何聲明或陳述
    。
三、得心證之理由
  ㈠原告主張之事實，業據其提出110年度中院民公奕字第00381
    號公證書暨房屋租賃契約書、111年6月1日中市都住服字第1
    110020375號函文、郵務送達證明、房屋稅籍證明書等件為
    證（見本院卷第19至35頁) 。而被告經合法通知，未於言詞
    辯論期日到場，亦未提出任何書狀為聲明或陳述，依本院調
    查證據之結果，堪信原告之上開主張為真正。
  ㈡按所有人對於無權占有或侵奪其所有物者，得請求返還之。
    對於妨害其所有權者，得請求除去之，民法第767 條第1 項
    定有明文。經查，兩造間之系爭租賃契約既已終止，系爭契
    約之租賃關係即消滅，原告自得依前開規定請求被告遷讓返
    還系爭房屋，原告此部分請求自屬有據，應予准許。
四、綜上所述，原告依民法第767條第1項之規定，請求被告將門
    牌號碼臺中市○○區○○路000號8樓之6房屋騰空遷讓返還原告
    ，為有理由，應予准許。
五、本件係就民事訴訟法第427 條適用簡易程序所為被告敗訴之
    判決，依同法第389 條第1 項第3 款規定，應依職權宣告假
    執行。
六、訴訟費用負擔之依據：民事訴訟法第78條。
中　　華　　民　　國　　111 　年　　10　　月　　21　　日
                          臺灣臺中地方法院臺中簡易庭
                                  法　官　張清洲
以上為正本，係照原本作成。
如不服本判決，應於送達後二十日內，向本院提出上訴狀並表明
上訴理由，如於本判決宣示後送達前提起上訴者，應於判決送達
後二十日內補提上訴理由書（須附繕本）。如委任律師提起上訴
者，應一併繳納上訴審裁判費。
中　　華　　民　　國　　111 　年　　10　　月　　21　　日
                                  書記官  陳慧津